臺灣臺北地方法院刑事判決　　　　　　　　　　　　　九十年度易字第一七一四號
　　公　訴　人　臺灣臺北地方法院檢察署檢察官
　　被　　　告　丙○○
右列被告因竊盜案件，經檢察官聲請簡易判決處刑（九十年度偵字第一四九四一號）
，本院認不宜以簡易判決處刑，改依通常程序審理，判決如左：
    主  文
丙○○共同竊盜，處有期徒刑月，如易科罰金，以佰元折算壹日。
    事  實
一、丙○○與綽號「緊張仔」之姓名年籍不詳成年男子，基於意圖為自己及第三人不
    法所有之犯意聯絡，於民國九十年七月四日凌晨二時四十分許至三時十分許間某
    時，在臺北市大安森林公園內，二人見乙○○與甲○○二人在靠近臺北市○○○
    路之公園內樹下聊天，而乙○○將背包（內裝有新臺幣九百元、泰幣五十元、Ｎ
    ＯＫＩＡ牌行動電話及三陽牌ＰＨＳ行動電話各一支）放置於背後之樹旁並疏於
    防備，由「緊張仔」把風，丙○○下手竊得上開背包內財物後，將背包棄置於距
    乙○○放置背包處二、三公尺之樹叢旁，丙○○分得該三陽牌ＰＨＳ行動電話，
    並將該行動電話藏在近公園門口之樹叢中。嗣丙○○再次靠近乙○○與甲○○二
    人聊天之地點，見乙○○發覺而轉身逃跑，然為乙○○攔下並報警處理，翌日丙○○便帶同警方尋獲上開藏於近公園門口樹叢之行動電話。
二、案經臺北市政府警察局大安分局刑事警察局報請臺灣臺北地方法院檢察署檢察官
    偵查起訴。
    理  由
一、訊據被告丙○○固坦承於上開時、地竊取被害人乙○○財物之犯行，惟於本院審
    理中辯稱：案發當日並無共犯，看到背包放在近小路之樹旁，背包是打開的，伊
    就看看裡面有什麼東西，結果只有一支行動電話，伊拿了該行動電話就跑走了，
    並將該行動電話放在草叢中，後來又再繞回去，結果被乙○○發現云云，然查：
（一）本件被告於前開時、地竊取被害人乙○○財物後，再次返回而為被害人發覺等
      情，業經被告供承在卷，核與被害人乙○○指訴及證人甲○○證述情節相符。
      至被告所竊得之財物是否僅三陽牌ＰＨＳ行動電話一支一節，被告於警詢、偵
      查中均稱：伊竊取被害人財物時，因第一次犯案，很緊張，便隨手從背包內拿
      到一支行動電話，且已被被害人發覺，就隨手丟棄背包，匆忙離開，伊不知道
      背包內還有何財物等語；於本院審理中則改稱：當日見到背包放在近小路之樹
      旁，背包已經打開了，背包裡只剩行動電話一支，並無其他物品等語，被告供
      詞反覆，並經被害人到庭證稱：其將錢及行動電話二支均放在背包的最前面夾
      層，且所尋回者為價值較高昂之行動電話等語明確，果被害人已先遭他人竊取
      財物，則其他竊賊豈會留下明顯易見且價格較昂貴的三陽牌ＰＨＳ行動電話？
      被告前開所辯，顯與常情有違而為事後卸責之詞，不足採信。
（二）被告與「緊張仔」共犯本件竊盜犯行，業經被告於警詢中稱：乙○○等人看到
      和伊說話穿黑衣服的人，就是「緊張仔」，「緊張仔」年約四十幾歲、留平頭
      、身高約一百六十五公分，是「緊張仔」教伊以此種方式可以容易竊得財物等
      語；被告並於偵查中第一次訊問中稱：案發當日，在公園碰到「緊張仔」，「
      緊張仔」看到一對情侶旁邊有放背包，就叫伊去竊取背包內財物，並由「緊張
      仔」把風等語，直到偵查中第二次訊問時，被告方改稱：是我自己偷的，沒有
      緊張仔這個人云云，然經證人即處理本案並製作詢問筆錄之警員薛博文到庭證
      述被告確於警詢中提到是「緊張仔」傳授如何偷情侶之背包情節明確，是應確
      有「緊張仔」其人，並與被告共犯本案，被告事後翻異其詞，顯為迴護他人之
      詞，不足採信。
二、核被告所為，係犯刑法第三百二十條第一項之竊盜罪。被告與綽號「緊張仔」姓
    名年籍不詳之成年男子就前開犯行，有犯意聯絡及行為分擔，為共同正犯。爰審
    酌被告雖無前科，因一時失慮而起竊盜之心，犯罪動機尚有可諒之處，然於本院
    審理中更異部分供詞以圖卸責及迴護其他共犯，犯後態度不佳等一切情節，量處
    如主文所示之刑，並諭知易科罰金之折算標準。
三、末按檢察官就犯罪事實一部起訴者，其效力及於全部，刑事訴訟法第二百六十七
    條定有明文。本件被告所竊之物，除檢察官起訴所指之三陽牌ＰＨＳ行動電話一
    支外，尚有新臺幣九百元、泰幣五十元及ＮＯＫＩＡ牌行動電話一支，已如前述
    ，與檢察官起訴部分應為實質上一罪關係，為本案起訴效力所及，而於本院審理
    範圍內，併此敘明。
據上論斷，應依刑事訴訟法第四百五十二條、第二百九十九條第一項前段，刑法第二
十八條、第三百二十條第一項、第四十一條第一項前段，罰金罰鍰提高標準條例第一
條前段、第二條，判決如主文。
本案經檢察官於知慶到庭執行職務
中      華      民      國     九十一     年    一    月     二十八     日
                                臺灣臺北地方法院刑事第一庭
                                    審判長法  官  陳興邦
                                          法  官  蔡惠如
              法  官  唐于智
右正本證明與原本無異。
如不服本判決，應於判決送達後十日內向本院提出上訴狀(應抄附繕本)。告訴人
或被害人如對於本判決不服者，應具備理由請求檢察官上訴，其上訴期間之計算
係以檢察官收受判決正本之日期為準。
                                          書記官  陳俐妙
中      華      民      國      九十一      年    一    月  二十八    日
附錄本案論罪法條
刑法第三百二十條第一項
意圖為自己或第三人不法之所有，而竊取他人之動產者，為竊盜罪，處五年以下有期
徒刑、拘役或五百元以下罰金。
